---
title: 'Lista 4: Clebson Cardoso Alves de Sá'
output:
  html_notebook: default
  html_document: default
  pdf_document: default
  word_document: default
---


# Usage Examples: Binomial Distribution

```{r}
rbinom(13, 20, 0.15)
```

```{r}
dbinom(13, 20, 0.15)
```

```{r}
pbinom(13, 20, 0.15)
```

```{r}
pbinom(0.20, 20, 0.15)
```



# Usage Examples: Poisson Distribution

```{r}
help(rpois)
```



# Usage Examples: Gaussian Distribution
```{r}
rnorm(100, 10, 2)
```


```{r}
dnorm(11.25, 10, 2)
```

```{r}
pnorm(11.25, 10, 2)
```

```{r}
pnorm(0.20, 10, 2)
```

# Usage Examples: Exponential Distribution
```{r}
help(rexp)
```

# Other distributions
```{r}
help(distributions)
```



# Question 1
```{r}
x <- 0:10
px <- dbinom(x, 10, 0.40)
par(mfrow=c(1,2)) # janela grafica com uma linha de 2 plots
plot(x, px, type = "h") # para usar linhas verticais at\’{e} os pontos (x,px)
Fx <- pbinom(x, 10, 0.35)
plot(x, Fx, type = "s") # o argumento "s"
```


## 1.a)
Obtenha o gráfico das probabilidades P(X = k) e da função de probabilidade   acumulada F(x) para uma v.a. X ∼ Bin(n = 20, θ = 0.15). 

```{r}
x1 <- 0:20
px1 <- dbinom(x1, 20, 0.15)
par(mfrow=c(1,2)) # janela grafica com uma linha de 2 plots
plot(x1, px1, type = "h") # para usar linhas verticais at\’{e} os pontos (x,px)
Fx1 <- pbinom(x1, 20, 0.15)
plot(x1, Fx1, type = "s") # o argumento "s"
```


## 1.b)
Qual o valor k em que P(X = k) é máxima? Quanto é esta probabilidade máxima?

```{r}
max_index = 0
max_value = px1[1]
for(i in x1){
  if (px1[i+1] > max_value){
    max_value = px1[i+1]
    max_index = i+1;
  }
}
sprintf("k é máximo em %d com probabilidade de %f.", max_index, max_value)
```

## 1.c) 
VISUALMENTE, obtenha uma faixa de valores (a, b) na qual a probabilidade de X ∈ (a, b)
seja próxima de 1. Procure grosseiramente obter a faixa mais estreita possı́vel.

```{r}
plot(Fx1[Fx1 > 0.99])
```


## 1.d) 
O valor (teórico) de E(X) no caso de uma binomial é nθ. Como é o comportamento da função P(X = k) no entorno deste valor E(X)? Ela tem valores P(X = k) relativamente altos?

```{r}
ex = 20 * 0.15
print(px1[ex])

```

Conforme pode-se observar, a a probabilidade em torno de E(X) é de 0.22. Este valor é relativamente alto quando comparado com o valor máximo de 0.24.

## 1.e)
Confirme esta impressão calculando P(a ≤ X ≤ b) usando a função `dnorm` ou `pnorm` do R. Por exemplo, se eu quiser P(5 ≤ X ≤ 8), uso `sum(dnorm(5:8, 20, 0.15))` ou então `pbinom(8, 20, 0.15) - pbinom(5-0.01, 20, 0.15)`. Porque eu subtraio 0.01 de 5 na chamada da segunda função?
Usando `dnorm`:
Utilizando `pnorm`:

```{r}
pn <- pnorm(20, 20, 0.15) - pnorm(1-0.001, 20, 0.15)
print(pn)
```

O exercício pede para calcular com $n=20$ e $\theta=15$, conforme pode ser observado a probabilidade do intervalo $[0, 14]$ é $0$. Considerando o intervalo total, a probabilidade é de $0.5$.

Utilizando `dnorm`
```{r}
dn <- dnorm(1:20, 20, 0.15)
print(dn)
print(sum(dn))
```

A subtração é dada para que seja considerado o intervalo fechado de 5 a 8.



##1.f)
Use qbinom para obter o inteiro k tal que $F(k) = P(X \leq  k) ≈ 0.95$.

```{r}
qbinom(0.95, 20,0.95)
```


##1.g)
Verifique o valor da probabilidade acumulada exata F(k) obtida com o inteiro acima usando pbinom.
```{r}
print(Fx1[20])

pbinom(20, 20, 1)
```

## 1.h)
Gere 1000 valores aleatórios independentes de X ∼ Bin(n = 20, θ = 0.15). Estes valores cairam, em sua maioria, na faixa que você escolheu mais acima? Qual a porcentagem de valores que caiu na faixa que você escolheu?

```{r}
x2 <- 0:1000
px2 <- rbinom(x2, 20, 0.15)
plot(px2)
```

## 1.i)
Compare os valores das probabilidades P(X = k) para k = 0, . . . 6 e as frequências relativas destes inteiros nos 100 valores simulados.São parecidos?

```{r}
w1 = dbinom(0:6, 20, 0.15)
print("Dbinomial")
print(w1)
w2 = rbinom(100, 20, 0.15)
print("Rbinomial")
print(w2)
for(i in 0:6){
  print(length(w2[w2 == i])/100)
}
```

Conforme pode ser observado, elas são muito parecidas sim
    w1: 0.03875953 0.13679835 0.22933840 0.24282890 0.18212167 0.10284518 0.04537287
    w2: 0.05       0.14       0.15       0.23       0.23       0.13       0.04


# Questão 2.
  
## 2.1
Obtenha o gráfico das probabilidades P(X = k) e da função de probabilidade acumulada F(x) para uma v.a. X ∼ Poisson(λ) usando dois valores: λ = 0.73 e λ = 10.

```{r}
  par(mfrow=c(2,3)) 
    # λ = 0.73
  x <- 0:10
  px <- dpois(x, 0.73)
  plot(x, px, type = "h") 
  Fx <- dpois(x, 0.73)
  plot(x, Fx, type = "s") 
  plot(x, Fx, type = "o") 
    
    # λ = 10
  x <- 0:40
  px <- dpois(x, 10)
  plot(x, px, type = "h") 
  Fx <- dpois(x, 10)
  plot(x, Fx, type = "s") 
  plot(x, Fx, type = "o") 

```

      
## 2.2 
O valor k em que P(X = k) é máximo é próximo de E(X) = λ?
com λ = 0.73:, p(X) esta maximo no ponto 0 e 
com λ = 10:, p(X) esta maximo no ponto 10
sim, está bem proximo de valor esperado E(X) = λ  
     
## 2.3
Obtenha um intervalo de valores (a, b), o mais curto possı́vel gosseiramente, para o qual $P(X ∈(a, b))\approx1$
para λ = 0.73  X pertence intervalo de (0,3)
para λ = 10    X pertence intervalo de (2,20)
  
## 2.4 
Usando ppois do R, calcule $P(a ≤ X ≤ b)$.
para λ = 0.73:
ppois(3, 0.73) - ppois(0-0.01, 0.73)   = 0.9933523

para λ = 10:
ppois(20, 10)  - ppois(2-0.01, 10)     = 0.9979123

## 2.5 
Gere 200 valores aleatórios independentes de X ∼ Poisson(λ) com os dois valores acima para λ.
para λ = 0.73:

```{r}
P1 = dpois(0:6, 0.73)
P1
P2 = rpois(100, 0.73)
P2
for(i in 0:6){
  print(length(P2[P2 == i])/100)
}
```
sao parecidos sim: 
P1: 0.4819089901 0.3517935628 0.1284046504 0.0312451316 0.0057022365 0.0008325265 0.0001012907
P2: 0.4          0.4          0.12         0.07         0.01         0            0

# Questão 3
## Questão 3.1

```{r}
k  = 0:100
pk = 0.3828484 / (k^1.5)
plot(k, pk, type = "h") 
```

```{r}
fk_list <- c()
for (k in 0:100){ 
  fk=0
  for(i in 1:k){
    fk = fk + (1/(i^1.5))
  }
  fk_list = append(fk_list, 0.3828484 * fk)
}
k  = 0:100
Fk = fk_list
plot(k, Fk, type = "s") 
```




 

   
```{r}
 # α = 1 => C = 1/ζ(1+α) => C = 1/1.645 = 0.6079027
 k  = 0:100
 pk = 0.6079027 / (k^2)
 plot(k, pk, type = "h") 
 
 
 fk_list <- c()
 for (k in 0:100){ 
   fk=0
   for(i in 1:k){
     fk = fk + (1/(i^2))
   }
   fk_list = append(fk_list, 0.6079027 * fk)
 }
 k  = 0:100
 Fk = fk_list
 plot(k, Fk, type = "s") 
```

```{r}
# α = 2 => C = 1/ζ(1+α) => C = 1/1.202 = 0.8319468
 k  = 0:100
 pk = 0.8319468 / (k^3)
 plot(k, pk, type = "h") 
 
 
 fk_list <- c()
 for (k in 0:100){ 
   fk=0
   for(i in 1:k){
     fk = fk + (1/(i^3))
   }
   fk_list = append(fk_list, 0.8319468 * fk)
 }
 k  = 0:100
 Fk = fk_list
 plot(k, Fk, type = "s") 
```




## 3.2
```{r}
 par(mfrow=c(1,1)) 
 k0  = 0:99
 k1  = 1:100
 pk0 = 0.3828484 / (k0^1.5)
 pk1 = 0.3828484 / (k1^1.5)
 plot(pk1/pk0, type = "s") 
 
```
Quando k cresce, k/(k + 1) eh sempre menor que 1 mas cada vez mais proximo de 1
 
 
 
## 3.3
Quando α maior, crescimento eh mais rapido e tambem mais rapido, fracao de k/(k + 1) fica perto de 1.
 
## 3.4
 alpha = 2 => C = 1/ζ(1+α) => C = 1/1.202 = 0.8319468
 
```{r}
alpha=2
k  = 0:100
pk = 0.8319468 / (k^3)
plot(log(k), log(pk), col = "red") 

abline(log(0.8319468), -(1 + alpha))
```
A linha é exatamente acima de plot anterior e isso significa que a linha mostra a inclinacao de plot log


## 3.5
```{r}
rzipf = function(nsim = 1, alpha = 1, Cte = 1/1.645)
{
 res = numeric(nsim)
 for(i in 1:nsim){
   x = -1
   k = 1
   F = p = Cte
   U = runif(1)
   while( x == -1){
     if(U < F) x = k
     else{
       p = p * (k/(k+1))^(1+alpha)
       F = F + p
       k = k+1
     }
   }
   res[i] = x
 }
 res
}

# test
rzipf(400) 
rzipf(400, 1/2, 1/2.62)
rzipf(400, 1, 1/1.645)
rzipf(400, 2, 1/1.202)

```


O resultado de rzipf(400, 1, 1/1.645)
```{r}
rzipf(400, 1, 1/1.645)
```

